# 请教陈版，关于股份支付

提问人：iamable 时间：2017-06-19 19:06:50
一家拟三板上市的企业，存在如下情况， 13 年财务总监代持股份13%，然后今年转给第一大股东5%，剩余的8%拟成立合伙企业，然后再把这8%的股份还原到个个股东，讲合伙企业作为股权激励池，请教陈版，这是否属于股份支付，也没有公允价值不算从第三方买入的股份，有没有相关案例可以参考

回答人：chenyiwei
如果明确该财务总监最初是代持 13 ％股份，则代持环节不构成股份支付。后续将合伙企业权益解除代持还原到原股东时，也不构成股份支付；原股东将合伙企业权益转让给最终激励对象时，按股份支付处理。须注意确定授予日，即与最终激励对象签订合伙份额转让协议的日期，依据该日的公允价值和转让价格计量股份支付费用。